【裁判字號】    99,行商訴,19
【裁判日期】    990624
【裁判案由】    商標異議
【裁判全文】
智慧財產法院行政判決
                                99年度行商訴字第19號
                                民國99年6月10日辯論終結
原      告  蓆夢思床業有限公司
代  表  人  甲○○○（董事）
訴訟代理人  黃秀珠律師
被      告  經濟部智慧財產局
代  表  人  乙○○（局長）
訴訟代理人  丁○○
            戊○○
參  加  人  美商好夢有限公司（Dreamwell, Ltd.）
代  表  人  丙○○○○○○○（.
            暨秘書）
訴訟代理人  蔡瑞森律師
            陳長文律師
上列當事人間因商標異議事件，原告不服經濟部中華民國98年12
月16日經訴字第09806122850 號訴願決定，提起行政訴訟，並經
本院命參加人獨立參加本件訴訟，本院判決如下：
    主  文
原告之訴駁回。
訴訟費用由原告負擔。
    事實及理由
一、事實概要：
    參加人前於民國94年12月9 日，以「席夢思」商標，指定使
    用於商標法施行細則第13條所定商品及服務分類表第35類之
    「傢俱、床墊及寢具之零售服務」之商品，向被告申請註冊
    ，經被告核准列為註冊第1221710 號商標（下稱系爭商標，
    如附圖1 所示）。嗣原告以其註冊有違商標法第23條第1 項
    第2 、3 、12、14、16款規定，對之提起異議，經被告審查
    ，以98年8 月25日中台異字第G00951375 號商標異議審定書
    為「異議不成立」之處分。原告不服，提起訴願，經經濟部
    同年12月16日經訴字第09806122850 號決定駁回，遂向本院
    提起行政訴訟。
二、原告起訴聲明求為判決：(一)訴願決定及原處分均撤銷。(二)被
    告應撤銷第1221710 號「席夢思」商標之註冊。並主張：
  (一)系爭商標之中文「席夢思」泛指「西式彈簧鋼絲床」，以之
    指定使用於「床墊零售」服務，係屬「商品本身之說明」，
    依商標法第23條第1 項第2 款規定，應不准註冊。
  (二)「席夢思」為「彈簧床或彈簧床墊」習慣上通用之名稱，業
    經被告以異議審定書、評定書等說明在案可稽，系爭商標有
    違商標法第23條第1 項第3 款規定。
  (三)依行政法院74年度判字第295 號判決及被告於72年至89年所
    作成之審定書及評定書，可知「席夢思」為彈簧床之代名詞
    ，又多本字辭典皆認席夢思為西式彈簧床之泛稱，另有多筆
    網站搜尋結果可參。再據以異議諸商標早於70年起使用，並
    經註冊獲准，自69年至今廣為消費者熟知，系爭商標註冊於
    床墊，顯有使相關消費者誤認為與據以異議諸商標之產品為
    同一主體之產品，自有商標法第23條第1 項第12款規定之適
    用。
  (四)依壹週刊於97年12月20日對原告與據以異議諸商標之報導，
    可見原告經營「蓆夢思」品牌，及據以異議諸商標起源於西
    元1970年在臺灣開始使用，早於參加人之臺灣總代理商「臺
    灣席夢思股份有限公司」在臺灣設立的民國87年，因此系爭
    商標應有違商標法第23條第1 項第14款規定。
  (五)系爭商標「席夢思」與原告公司之特取部分「蓆夢思」幾近
    相同，又指定使用產品「床」又與原告實際銷售之「床具」
    商品相通，而「蓆夢思」為原告較參加人早先在臺灣使用之
    名稱，系爭商標有違商標法第23條第1 項第16款規定。
三、被告聲明求為判決：駁回原告之訴，並抗辯：
  (一)參加人為美商Simmons Bedding Company 百分之百控股之子
    公司，西元1870年席夢思（Zalmon G. Simm ons）創造第1
    張「Simmons 」彈簧床後，至1890年席夢思集團已成為全球
    最大彈簧床墊製造商之一。系爭商標圖樣係由「Simmons 」
    音譯之單純中文「席夢思」3 字所構成，尚難謂為所指定使
    用之傢俱、床墊及寢具之零售服務本身直接之說明文字，系
    爭商標應無商標法第23條第1 項第2 款規定適用。
  (二)中文「蓆夢思」三字雖經改制前行政法院71年判字第1597號
    判決指為「彈簧床或彈簧床墊」習慣上通用之名稱，嗣被告
    民國72年至75年商標異議及評定審定書復引據在案。惟該等
    案件距系爭商標獲准註冊時已逾或約20年，而消費者對商標
    在交易市場上之認知與印象，通常會隨著經濟活動及時空變
    遷等主、客觀因素有所不同。而參加人母公司在我國之獨家
    代理商臺灣席夢斯股份有限公司，自西元1998年設立時起，
    即以中文「席夢思」作為商標不斷廣告宣傳，足認系爭商標
    獲准註冊時，其圖樣上之中文「席夢思」三字，歷經參加人
    之持續廣泛行銷使用，予相關消費者之認知，應已非作為「
    彈簧床或彈簧床墊」習慣上之通用名稱，應無商標法第23條
    第1 項第3 款規定適用。
  (三)據原告所檢送之證據資料觀之，難認定在系爭商標申請註冊
    時，據以異議諸商標或原告公司名稱已廣為相關事業或消費
    者所普遍認知而臻著名。從而系爭商標之註冊應無商標法第
    23條第1 項第12、16款規定適用。
  (四)系爭商標圖樣與據以異議諸商標圖樣屬構成近似之商標，惟
    據參加人檢送其使用「席夢思」商標之相關證據資料觀之，
    可知參加人之美國母公司「席夢思公司」早於1933年已有先
    使用系爭商標之事實。反觀，依原告於異議階段及訴願階段
    所檢送之證據資料觀之，原告係於73年間方有使用據以異議
    諸商標之事實，晚於參加人之美國母公司使用「席夢思」商
    標之日，自無商標法第23條第1 項第14款規定適用
四、參加人聲明求為判決：駁回原告之訴，並抗辯：
  (一)系爭商標圖樣係由「Simmons 」音譯之單純中文「席夢思」
    3 字所構成，尚難謂為所指定使用之傢俱、床墊及寢具之零
    售服務本身直接之說明文字，本件應無商標法第23條第1 項
    第2 款規定適用。
  (二)系爭商標在臺灣並非作為彈簧床墊習慣上之通用名稱，且其
    具有一定之知名度及辨識度，已作為表彰其商品識別來源之
    標誌，並非彈簧床墊習慣上通用之名稱或商品之說明。至行
    政法院74年判字第295 號判決至今已歷二十餘年，有關商標
    法第23條第1 項第3 款之判斷，應以申請註冊時相關公眾的
    認知為判斷之依據。
  (三)依參加人所提出之資料，可知「席夢思」在臺灣已具相當高
    之知名度及辨識度。而原告所提之證據難以證明汽車旅館消
    費者以外之消費大眾知悉據以異議諸商標。綜觀原告與參加
    人呈送之商標使用證據，可知相關消費者對據以異議諸商標
    之熟悉度明顯不如系爭商標，豈會誤認參加人為「蓆夢思」
    商標商品之產製者或與其存有關係企業、授權或加盟等其他
    關係，因此系爭商標應無違反商標法第23條第1 項第12款規
    定。
  (四)參加人之美國母公司「席夢思公司」早於1933年已有先使用
    系爭商標之事實，而原告係於民國73年方有使用據以異議商
    標之事實，故系爭商標無商標法第23條第1 項第14款規定之
    適用。
  (五)系爭商標「席夢思」與原告公司名稱之特取部分「蓆夢思」
    並不相同，依行政法院54年判字第217 號判例、70年判字第
    414 號判決、及最高行政法院97年判字第00281 號判決見解
    ，系爭商標無商標法第23條第1 項第16款規定之適用。
五、查系爭商標係於94年12月9 日申請註冊，是系爭商標之申請
    應否准許註冊，應以92年5 月28日修正公布之商標法（即現
    行商標法）為斷。故本件爭點為系爭商標是否違反商標法第
    23條第1 項第2 款、第3 款、第12款前段、第14款、第16款
    規定。經查：
  (一)商標法第23條第1 項第2 款部分：
    1.按（第1 項）商標得以文字、圖形、記號、顏色、聲音、
      立體形狀或其聯合式所組成，（第2 項）前項商標，應足
      以使商品或服務之相關消費者認識其為表彰商品或服務之
      標識，並得藉以與他人之商品或服務相區別，商標法第5
      條定有明文。商標有表示商品或服務之形狀、品質、功用
      或其他說明之情形者，不得註冊，同法第23條第1 項第2
      款定有明文。而商標是否為說明性，應依社會一般通念及
      客觀證據認定之。所謂「商品之說明」係指商標圖樣之文
      字、圖形、記號、顏色、聲音、立體形狀或其聯合式，依
      社會一般通念如為商品本身之說明，或與商品本身之說明
      有密切關聯者，即不得申請註冊，不以一般製造、經銷該
      項商品者所共同使用為必要。
    2.查系爭商標圖樣係由單純直書之標楷體中文「席夢思」所
      組成，指定使用於「傢俱、床墊及寢具之零售服務」。而
      Zalmon G.Simmons於1870年創造第1 張「Simmons 」彈簧
      床，設立美商Simmons Bedding Company （即參加人之母
      公司），至1890年席夢思集團成為全球最大彈簧床墊製造
      商之一，迄今已140 年，且早於1933年10月30日（政府遷
      臺前）即於「申報」刊登「美商席夢思公司製造  席夢思
      美安彈簧褥墊  Simmons 席夢思」之商品廣告，並於1998
      年6 月在臺設立獨家代理商臺灣席夢思股份有限公司，持
      續於各大報紙、雜誌等傳播媒體密集刊登促銷系爭商標商
      品之廣告，並印製各種介紹系爭商標商品之目錄、小冊子
      等文宣資料，每年投入高額廣告費用在臺宣傳系爭商標商
      品，2002年銷售額為66,690,056元，2003年為123,356,03
      5 元，2004年為175,503,663 元，2005年逾200,000,000
      元；又各報章雜誌刊登或報導各種床墊商品時，係將「席
      夢思」品牌與其他品牌如「席伊麗」、「Serta 」、「Sp
      ring Air」等併列，此有參加人所提出之報紙雜誌廣告、
      文宣資料、廣告費用統計表、每年銷售金額統計表、消費
      發票、報紙廣告（置於異議卷之外放證物袋之附件一至四
      、六至七）、經上海圖書館上海科學技術情報研究所文獻
      提供中心文獻服務部公證、財團法人海峽交流基金會驗證
      之申報影本附卷可稽（見本院卷第190 至192 、196 至19
      8 頁）。足見系爭商標圖樣之「席夢思」並非中文常用之
      文字語詞，而係由「Simmons 」音譯而來，具有一定之知
      名程度及辨識度，於我國已為表彰其服務來源之識別標誌
      ，且因參加人廣泛行銷，及各式傳播媒體之大量報導，而
      廣為相關消費者所知悉，是以「席夢思」3 字，予相關消
      費者之認知，並非泛指「西式彈簧鋼絲床」之商品，自非
      「彈簧床」、「彈簧床墊」商品或「傢俱、床墊及寢具之
      零售服務」本身之說明性文字，即無商標法第23條第1 項
      第2 款所定不得註冊之情事。
  (二)商標法第23條第1 項第3 款部分：
    1.按商標有所指定商品或服務之通用標章或名稱之情形者，
      不得註冊，商標法第23條第1 項第3 款定有明文。而商標
      是否為通用標章或名稱，應依社會一般通念及客觀證據認
      定之。
    2.查自Zalmon G.Simmons於1870年創造第1 張「Simmons 」
      彈簧床起迄今已140 年，且其臺灣獨家代理商臺灣席夢思
      股份有限公司自1998年6 月設立時起不斷大量宣傳系爭商
      標商品，系爭商標在我國已廣為相關消費者所知悉，具有
      一定之知名程度及辨識度，而成為表彰其服務來源之識別
      標誌，已於前述，是以系爭商標之「席夢思」3 字並非「
      彈簧床」、「彈簧床墊」或「西式彈簧鋼絲床」習慣上之
      通用名稱。
    3.至原告所提之重編國語辭典修訂本記載「席夢思：一種精
      製的彈簧鋼絲床。為英語Simmons 音譯。本為著名的彈簧
      床廠牌，後用為西式彈簧床的泛稱。」學典記載：「席夢
      思：simmons 的音譯。原為一種著名彈簧床的廠牌，後用
      以代稱西式彈簧床。」王雲五綜合辭典記載：「席夢思：
      Simmons 的音譯。原是彈簧床廠牌之名，泛指西式彈簧床
      。」中文百科大辭典記載：「席夢思：一種精製的彈簧鋼
      絲，可榻兩用。」（見本院卷第71、75至81頁）；另
      先前行政法院71年度判字第1597號、74年度判字第295 號
      判決、經濟部中央標準局72年12月2 日、75年9 月中台評
      字第72710 、75585 號商標評定書、75年10月中台異字第
      75 1523 號商標異議審定書，雖均曾認定「席夢思」、「
      蓆夢思」為彈簧床、彈簧床墊習慣上通用之名稱（見本院
      卷第60至68頁）；被告89年2 月18日（89）智商0482字第
      8940 00644號創設服務標章核駁第0000000 號審定書（見
      本院卷第69至70頁）亦曾認定「蓆夢思」泛指西式彈簧鋼
      絲床。惟查：
      (1)商標係為表彰自己之商品或服務，供相關消費者認識，
        藉以與他人之商品或服務相區別之標識（商標法第2 條
        、第5 條第2 項規定參照），同法第23條第4 項並規定
        雖欠缺先天識別性，惟如經使用且在交易上已成為商品
        或服務之識別標識，即可取得後天識別性。有鑒於商標
        與使用密切相關，舉凡商標在交易上經由營業活動、廣
        告宣傳、持續或間斷使用之狀態等，均足影響消費者對
        於該商標之認知與印象。而消費者對商標之認知、評價
        ，經常隨時空變遷、社會文化衍易、經濟活動移轉等客
        觀情事而有所更異，因此，系爭商標「席夢思」是否為
        商品或服務本身之說明或商品通用名稱，應須參酌客觀
        證據資料綜合論斷。
      (2)如前所述，第1 張「Simmons 」彈簧床係由Zalmon G.
        Simmons 於1870年所創造，美商Simmons Bedding Comp
        any 成立製造彈簧床墊已逾100 年，於我國政府遷臺前
        ，即曾於於1933年10月30日在「申報」刊登「美商席夢
        思公司製造  席夢思美安彈簧褥墊  Simmons 席夢思」
        之商品廣告（見本院卷第190 至192 、196 至198 頁之
        經上海圖書館上海科學技術情報研究所文獻提供中心文
        獻服務部公證、財團法人海峽交流基金會驗證之申報影
        本）。因傳統之西式床墊以彈簧床為主，且外國彈簧床
        進口之品牌較少，故以往有以「席夢思」指稱彈簧床、
        彈簧床墊之情形。然隨著社會變遷，床墊商品之製造技
        術提昇，各式床墊類型及材質不斷演進，彈簧床或彈簧
        鋼絲床已非西式床墊之典型類別，早期臺灣社會因彈簧
        床為西式床墊之類型化已經發生動搖，佐以美商Simmon
        s Bedding Company 之臺灣獨家代理商臺灣席夢思股份
        有限公司自1998年6 月設立時起不斷大量宣傳系爭商標
        商品，系爭商標在我國已廣為相關消費者所知悉，具有
        一定之知名程度及辨識度，而成為表彰其服務來源之識
        別標誌，且有「席伊麗」、「Serta 」、「Spring Air
        」等諸多床墊品牌陸續上市，已於前述；另參諸原告所
        提其寢具產品之型錄，原告產製「軟床」（採高碳錳鋼
        彈簧結構）、「獨立桶彈簧系列床墊」、「結合記憶床
        墊與彈簧床墊優點之床墊」（採高碳錳鋼彈簧結構）、
        「獨立桶式床墊」（使用獨立袋裝彈簧）、如詩如夢系
        列之「護脊硬式」床墊（採用硬質彈簧）、「歐美軟式
        」床墊（採用軟質彈簧）、「甜蜜超軟」床墊（可折疊
        成捲、軟床）、「獨立桶式」床墊（採用獨立彈簧）等
        各式各樣床墊（置於異議卷之外放證物袋之附件四、十
        ），亦未使用「席夢思」作為相關床墊產品之名稱。故
        前開字辭典有關「席夢思」為「彈簧鋼絲床之泛稱」、
        「西式彈簧床之泛稱」、「一種有鋼絲彈簧的臥床」之
        解釋，已不符合目前經濟社會之現況，要無可取。而上
        開行政法院判決、中央標準局及被告之見解，係針對當
        時具體個案所為之認定，時至今日，要難比附援引，要
        求作相同有利之結論。
      (3)至新編國語日報辭典係記載：「席夢思床：一種有鋼絲
        彈簧的臥。」（見本院卷第72至74頁），乃解釋「席
        夢思床」之意義，並未指明為鋼絲彈簧床之泛稱云云，
        自亦不足認定「席夢思」為彈簧床、彈簧床墊之通用名
        稱。
    4.至原告所提之相關網頁資料，附件七為大陸網站之網頁資
      料（置於異議卷之外放證物袋），充其量僅為部分大陸地
      區人民對於「席夢思」之使用方式，無從持以遽認我國人
      民於現今床墊材質、種類及品牌多樣化之下，亦以「席夢
      思」泛指彈簧床、彈簧床墊、鋼絲彈簧床。原告雖主張國
      人普遍使用網路，且與大陸往來頻繁，自對「席夢思」屬
      彈簧床代名詞有一致看法云云，然相較於前述大陸網站，
      臺灣Google搜尋引擎網站應為我國相關消費者更常接觸、
      使用之搜尋引擎網站，原告所提之附件八為Google搜尋引
      擎網站（網址：www.google.com.tw ）檢索網頁資料（置
      於異議卷之外放證物袋），多數為參加人、臺灣席夢思股
      份有限公司所產銷之「席夢思」床墊等商品之介紹，無法
      證明我國相關消費者係以「席夢思」為彈簧床之代名詞。
      故原告此部分主張顯屬率斷。
    5.原告另於本院審理時提出參加人之廣告、敬告啟事（見本
      院卷第87至93頁），據以主張參加人係強調「Simmos」
      、「地球商標」始為其商品商標，「席夢思」3 字僅為彈
      簧床之代表云云。然觀諸參加人之廣告，係記載「Simmos
      席夢思」，併用「Simmos」、「席夢思」二商標圖樣
      ；而敬告啟事載明：「... 除有中文『席夢思』外，向來
      均有業於臺灣取得商標專用權之英文（SIMMOS）（註冊第
      七七八三一號）及『S ＆Globe Design』（註冊第八○四
      八六四）圖樣如左示商標併同使用其上。... 」；91年7
      月6 日報紙廣告上有「Simmos地球」商標圖樣及「Simmos
      席夢思名床」字樣。並無原告所稱參加人欲告知消費者其
      商標乃「Simmos」、地球商標，「席夢思」只不過是說明
      彈簧床乙節。
    6.綜上，系爭商標並無商標法第23條第1 項第3 款所定不得
      註冊之情事。
  (三)商標法第23條第1 項第12款前段部分：
    1.按（第1 項）商標有相同或近似於他人著名商標或標章，
      有致相關公眾混淆誤認之虞，或有減損著名商標或標章之
      識別性或信譽之虞之情形者，不得註冊，但得該商標或標
      章之所有人同意申請註冊者，不在此限，（第2 項）前項
      第12款規定之情形，以申請時為準，商標法第23條第1 項
      第12款、第2 項定有明文。
    2.商標法第23條第1 項第12款規定所稱著名，係指有客觀證
      據足以認定該商標或標章已廣為相關事業或消費者所普遍
      認知者，商標法施行細則第16條定有明文。著名商標之認
      定時點，商標法第23條第2 項明定以申請時為準，亦即據
      以異議商標是否著名，應以系爭商標申請時點作為判斷基
      準。至著名之區域，係指於中華民國境內，廣為相關事業
      或消費者所普遍認知（司法院釋字第104 號解釋參照）。
    3.原告未能證明據以異議商標屬於著名商標：
      原告為證明據以異議商標為著名商標，應提出足以認定據
      以異議商標已廣為相關事業或消費者所普遍認知之客觀證
      據（商標法施行細則第16條規定參照）。
      (1)原告主張自69年起從事床墊及寢具類商品至今29餘年，
        為推廣業務印製精美型錄云云，並提出型錄照片、影本
        為證（置於異議卷之外放證物袋之附件四、十）。其上
        雖有「Seemoons」、「Seemoons  蓆夢思名床」、「蓆
        夢思名床  Sweet & Health」等圖樣，惟均未標示日期
        ，無法證明此產品型錄之使用時間為69年間，不足以認
        定國內相關事業或消費者於系爭商標之申請註冊前即已
        知悉據以異議商標。
      (2)中華民國家具商業同業公會全國聯合會於93年1 月12日
        所頒發之獎狀、臺北縣家具商業同業公會於97年11月26
        日出具之證明書（置於異議卷之外放證物袋之附件九、
        十六），係授證予原告，肯定其熱心服務貢獻家具業，
        與據以異議商標之使用無涉。
      (3)附件十一之一至十一之七（置於異議卷之外放證物袋）
        ，乃92年11月間至95年間之宣傳廣告資料；附件十一之
        八至十一之十四（置於異議卷之外放證物袋），乃汽車
        旅館之型錄、廣告立牌，均不足以證明據以異議商標早
        於69年間即開始使用於床墊商品，且於系爭商標申請註
        冊時，據以異議商標已廣為相關事業或消費者所普遍認
        知而臻著名。
      (4)附件十七、十八之73年、74年統一發票影本、原本（置
        於異議卷之外放證物袋），雖有數紙記載「蓆夢思」之
        品名，姑不論其商品種類為何，因其數量有限，不足以
        證明據以異議商標之使用數量、規模及區域。
      (5)原告於本院審理時提出壹週刊97年12月20日之報導（見
        本院卷第82至86頁），僅能證明原告於60年代成立迄今
        將近30年，經營方式原與經銷商合作，後改為直營門市
        ，至97年12月20日止有4 個直營銷售點，專供商務飯店
        、汽車旅館市場，別無其他使用據以異議商標、公司營
        運及產品行銷之區域、營業額等資料可資佐證。
      (6)至Simmons Company 雖於申請商標註冊時均使用「美商
        席蒙斯公司」之名義（見本院卷第86頁），惟此僅為公
        司名稱之中譯，不足為有利於原告有利之認定。
      (7)綜上，原告所提出之相關證據資料，難以證明於系爭商
        標94年12月9 日申請註冊時，據以異議商標早經原告廣
        泛使用，已為國內相關事業或消費者所普遍認知而達著
        名之程度，係屬著名商標之主張。故系爭商標無商標法
        第23條第1 項第12款所定之不予註冊情事。
  (四)商標法第23第1 項第14款部分：
    1.按（第1 項）商標有相同或近似於他人先使用於同一或類
      似商品或服務之商標，而申請人因與該他人間具有契約、
      地緣、業務往來或其他關係，知悉他人商標存在者之情形
      者，不得註冊，但得該他人同意申請註冊者，不在此限，
      （第2 項）前項第14款規定之情形，以申請時為準，商標
      法第23條第1 項第14款、第2 項定有明文。準此，本款之
      要件有四：(1)相同或近似於他人先使用之商標，(2)使用於
      同一或類似商品或服務，(3)申請人因與該他人間具有契約
      、地緣、業務往來或其他關係，知悉他人商標存在，(4)未
      經該他人同意申請註冊。
    2.原告主張相較於系爭商標，據以異議商標為其先使用之商
      標云云。惟縱使原告所稱其自69年間起即使用「蓆夢思」
      之商標等語為真，惟早於1933年10月30日（政府遷臺前）
      ，「申報」即有「美商席夢思公司製造  席夢思美安彈簧
      褥墊  Simmons 席夢思」之廣告，已於前述。是以參加人
      所知悉之先使用商標乃其母公司即美商Simmons Bedding
      Company 所使用之「席夢思」商標，並非原告之據以異議
      商標，故本件不符商標法第23條第1 項第14款之規定。
  (五)商標法第23條第1 項第16款部分：
    1.按商標有著名之法人、商號或其他團體之名稱，有致相關
      公眾混淆誤認之虞之情形者，不得註冊，但得該他人同意
      申請註冊者，不在此限，商標法第23條第1 項第16款定有
      明文。又本款所稱商標有他人之法人名稱，係指商標圖樣
      有與他人法人名稱之特取部分完全相同者而言（行政法院
      54年判字第217 號判例、70年度判字第414 號判決，及最
      高行政法院97年度判字第281 號判決參照）。
    2.查系爭商標圖樣為「席夢思」，而原告之公司名稱特取部
      分為「蓆夢思」，此二者並非完全相同，揆諸前揭規定及
      說明，系爭商標並無商標法第23條第1 項第16款規定之適
      用。
六、綜上所述，系爭商標之註冊並無不符商標法第23條第1 項第
    2 款、第3 款、第12款前段、第14款、第16款規定，原告對
    系爭商標申請異議，原處分為「異議不成立」之處分，並無
    違法，訴願決定予以維持，核無不合。原告訴請訴願決定及
    原處分均撤銷，並命被告應撤銷爭商標之註冊，為無理由，
    應予駁回。
七、本件事證已明，兩造其餘主張或答辯，已與本院判決結果無
    涉，爰毋庸一一論列，併此敘明。
據上論結，本件原告之訴為無理由，依智慧財產案件審理法第1
條，行政訴訟法第98條第1 項前段，判決如主文。
中    華    民    國    99    年     6    月   24     日
                    智慧財產法院第二庭
                          審判長法  官  陳國成
                                法  官  曾啟謀
                                法  官  蔡惠如
以上正本係照原本作成。
如不服本判決，應於送達後20日內，向本院提出上訴狀並表明上
訴理由（須按他造人數附繕本）。
如於本判決宣示後送達前提起上訴者，應於判決送達後20日內補
提上訴理由書（須按他造人數附繕本）。
中    華    民    國    99    年     6    月   24     日
                                書記官  林佳蘋


司法院資訊處製作；財團法人民間司法改革基金會備份。
